智慧財產法院刑事判決
                                  100年度刑智上易字第5號
上　訴　人　甲○○　　　　
即　被　告　　　　　　　
上列上訴人因違反著作權法案件，不服丁○○○○○○○九十九
年度審智訴字第十九號，中華民國九十九年十二月八日第一審判
決（起訴案號：丁○○○○○○○檢察署九十九年度偵字第二○
五五六號），提起上訴，本院判決如下：
    主  文
上訴駁回。
    事  實
一、甲○○前因詐欺案件，經臺灣臺中地方法院判處有期徒刑十
    月，嗣經臺灣高等法院臺中分院以九十五年度上易字第六○
    九號駁回上訴確定，於民國九十六年七月一日縮短刑期執行
    完畢。詎仍不知悛悔，明知：(一)如附表一所示之「阿凡達」
    等九部電影視聽著作，係得利影視股份有限公司享有著作財
    產權之視聽著作，非經該公司或專屬授權人之同意或授權，
    不得擅自散布、持有。(二)如附表二所示之「獸姦系列－變態
    淫亂女」等猥褻影像光碟，內容強調人、獸性行為、男、女
    裸露性器官或性交等畫面，客觀上足以刺激或滿足性慾，且
    引起普通一般人羞恥或厭惡感而侵害性之道德感情，並有礙
    於社會風化，均係猥褻影像光碟。竟仍基於散布侵害著作財
    產權之光碟重製物及販賣猥褻物品之集合犯意，先於九十九
    年五月底之某日，在高雄市○○區○○○路與中華路口之跳
    蚤市場內，以每片新臺幣（下同）二十元之價格，向年籍不
    詳綽號「阿進」之成年男子，購入含附表一所示七十六片之
    不詳數量盜版電影光碟及含附表二所示一百七十片之不詳數
    量猥褻光碟後，自九十九年五月三十日起每日九時至十八時
    止，在高雄市○○區○○○○○○○○路與新莊仔路交岔口
    海功停車場內，以每片五十元或三片一百元之價格公然陳列
    而販售予不特定人牟利，且未在前揭猥褻光碟片上採取適當
    之附加封套、警告標示等安全隔絕措施。嗣於九十九年六月
    十七日十時五十五分許，為警在前開海功停車場內當場查獲
    ，並扣得如附表一所示盜版電影光碟七十六片及附表二所示
    猥褻光碟一百七十片。
二、案經得利影視股份有限公司委由財團法人臺灣著作權保護基
    金會訴由戊○○○○○○○○○○○移送丁○○○○○○○
    檢察署檢察官偵查起訴。
    理  由
一、程序方面：
  (一)按上訴人即被告甲○○於警察詢問及偵查訊問時所為之供述
    ，非出於強暴、脅迫、利誘、詐欺、疲勞訊問、違法羈押或
    其他不正方法取得，依刑事訴訟法第一百五十六條第一項、
    第一百五十八條之二規定，自得採為證據。
  (二)次按被告以外之人於審判外之陳述，雖不符刑事訴訟法第一
    百五十九條之一至第一百五十九條之四之規定，然經當事人
    於審判程序同意作為證據，法院審酌該言詞陳述作成時之情
    況，認為適當者，亦得為證據，刑事訴訟法第一百五十九條
    之五第一項定有明文；當事人、代理人或辯護人於法院調查
    證據時，知有刑事訴訟法第一百五十九條第一項不得為證據
    之情形，而未於言詞辯論終結前聲明異議者，視為有前項之
    同意，同法條第二項定有明文。本件證人藍仁駿於於警詢時
    之供述（見警詢卷第三頁至第四頁），乃審判外之陳述而屬
    傳聞證據，惟被告就該審判外之供述，於本院審理時不爭執
    其證據能力（見本院卷第四八頁），且迄於本院言詞辯論終
    結前復未聲明異議，本院審酌上開陳述作成時之情況，並無
    違法取證及證明力明顯過低之瑕疵，依前揭規定，上開陳述
    應有證據能力。
  (三)至本件認定事實所引用之本件卷證所有證據（文書證據），
    檢察官及被告於本院均未主張排除前開書證之證據能力，且
    迄於本院言詞辯論終結前均未表示異議（見本院卷第四八頁
    至第四九頁），本院經審酌前開書證並非公務員違背法定程
    序所取得，亦無刑事訴訟法第一百五十九條之四顯有不可信
    之情況，故上揭卷證證據（文書證據），均應有證據能力。
二、實體方面：
  (一)本案經本院審理結果，認原判決認事用法及量刑均無違誤，
    應予維持，爰予逕行引用原判決所記載之事實、證據及理由
    。
  (二)上訴人即被告甲○○上訴意旨略以：
  　被告固承認本件犯罪之事實，惟被告係殘障人士，學歷僅國
    中肄業及家庭經濟狀況僅為勉持等一切情狀，為撐起家計而
    涉犯本件犯罪，復以被告之犯罪手段平和，並於犯罪後與告
    訴人得利影視股份有限公司達成和解，且給付七萬元予告訴
    人，餘款部分則將借款給付予告訴人，堪認被告深具悔意，
    爰請求法院諭知緩刑，使被告得以照顧小孩。
  (三)經查，上開犯罪事實，業據被告於原審及本院審理時坦承不
    諱，核與告訴代理人藍仁駿於警詢之指述相符，並有財團法
    人臺灣著作權保護基金會九十九年六月十七日鑑識報告、臺
    灣著作權保護基金會警方查扣侵害著作權物品價值估價表各
    一紙、光碟內容翻拍照片二十張、猥褻光碟內容翻拍照片二
    十四張、戊○○○○○○○○○○○搜索扣押筆錄、搜索扣
    押物品目錄表各一份在卷可稽，堪認被告自白核與事實相符
    ，本件事證已臻明確，被告犯行洵堪認定，應依法論科。
  (四)原審調查後，認上訴人係犯著作權法第九十一條之一第三項
    、第二項之散布侵害著作財產權之光碟罪、刑法第二百三十
    五條第一項之販賣猥褻影音光碟罪。被告意圖散布而公開陳
    列盜版光碟之低度行為，應為散布之高度行為所吸收，公然
    陳列猥褻影音光碟之低度行為，應為販賣之高度行為所吸收
    ，均不另論罪。並以刑事法若干犯罪行為態樣，本質上原具
    有反覆、延續實行之特徵，立法時既予特別歸類，定為犯罪
    構成要件之行為要素，則行為人基於概括之犯意，在密切接
    近之一定時、地持續實行之複次行為，倘依社會通念，於客
    觀上認為符合一個反覆、延續性之行為觀念者，於刑法評價
    上，即應僅成立一罪；學理上所稱「集合犯」之職業性、營
    業性或收集性等具有重複特質之犯罪均屬之，例如經營、從
    事業務、收集、販賣、製造、散布等行為概念者是（最高法
    院九十五年度台上字第一○七九號判決參照）。是被告自九
    十九年五月三十日起至同年六月十七日查獲到案，散布盜版
    電影光碟及販賣猥褻影音光碟，係自始即基於反覆實施散布
    盜版電影光碟、販售猥褻光碟之單一行為決意，在緊密之時
    間及空間內反覆、持續從事散布、販賣行為，依社會通念，
    被告之行為應屬具有營業性之重複特質之「集合犯」，應以
    一罪論之。被告以一行為觸犯上開二罪名，為想像競合犯，
    應從一重論以著作權法第九十一條之一第三項、第二項之散
    布侵害著作財產權之光碟罪。被告有如事實欄所載之犯罪科
    刑及執行紀錄，其前受徒刑之執行完畢後，五年以內故意再
　　犯本件有期徒刑以上之罪，為累犯，應依刑法第四十七條第
　  一項規定，加重其刑。原審審酌被告貪圖不法利益，散布盜
    版電影光碟及販賣猥褻影音光碟，侵害著作財產權人經濟利
    益，破壞社會善良風俗，扣案盜版電影光碟、猥褻影音光碟
    數量非少，犯罪情節尚非輕微，所為實有可議之處，其有違
    反動產擔保交易法、侵占、詐欺等前科，素行非佳，惟念被
    告於偵查及原審審理中均坦承犯行，犯後與告訴人成立調解
    ，有原審九十九年度司雄附民移調字第四四六號調解筆錄附
    卷可參，堪認其犯後態度良好，並斟酌其犯罪動機係因本身
    無工作而為撐起家庭經濟重擔，犯罪手段平和，復考量其學
    歷僅國中肄業及家庭經濟狀況僅為勉持等一切情狀，量處有
    期徒刑七月，至扣案如附表一所示之非法重製電影光碟，均
    係供被告犯本件侵害著作財產權犯罪所用之物，乃依著作權
    法第九十八條規定沒收；如附表二所示之猥褻影音光碟，則
    依刑法第二百三十五條第三項規定沒收。衡酌原審之認事用
    法並無違誤，量刑尚稱妥適。至被告請求本院諭知緩刑，使
    被告得以照顧小孩云云，依上揭說明，並無理由，應予駁回
    。
據上論斷，依刑事訴訟法第三百六十八條、第三百七十三條，判
決如主文。
本案經檢察官洪光到庭執行職務。
中　　華　　民　　國　　100 　年　　4 　　月　　11　　日
                    智慧財產法院第一庭
                          審判長法  官  李得灶
                                法  官　林欣蓉
                                法  官　汪漢卿
以上正本證明與原本無異。
不得上訴。
中　　華　　民　　國　　100 　年　　4 　　月　　11　　日
                                書記官  邱于婷

附表一
 ┌──┬─────────┬──┐
 │編號│ 片名             │數量│
 ├──┼─────────┼──┤
 │ 1  │阿凡達            │6   │
 ├──┼─────────┼──┤
 │ 2  │特攻聯盟          │8   │
 ├──┼─────────┼──┤
 │ 3  │鋼鐵人            │7   │
 ├──┼─────────┼──┤
 │ 4  │鋼鐵人2           │6   │
 ├──┼─────────┼──┤
 │ 5  │隔離島            │11  │
 ├──┼─────────┼──┤
 │ 6  │天龍特攻隊        │15  │
 ├──┼─────────┼──┤
 │ 7  │波斯王子          │12  │
 ├──┼─────────┼──┤
 │ 8  │獵殺代理人        │5   │
 ├──┼─────────┼──┤
 │ 9  │冰原歷險記3       │6   │
 ├──┼─────────┼──┤
 │    │合計              │76  │
 └──┴─────────┴──┘

附表二
 ┌──┬────────────┬──┬───┐
 │編號│ 片名                   │套數│數量  │
 ├──┼────────────┼──┼───┤
 │ 1  │獸姦系列- 變態淫亂女 (  │1   │20    │
 │    │第1 集至第20集)         │    │      │
 ├──┼────────────┼──┼───┤
 │ 2  │偷拍系列 (第1 集至第10集│4   │40    │
 │    │)                       │    │      │
 ├──┼────────────┼──┼───┤
 │ 3  │夏之想出 (日文片名)( 第1│2   │40    │
 │    │集至第20集)             │    │      │
 ├──┼────────────┼──┼───┤
 │ 4  │粉紅兵團系列 (第1 集至第│1   │10    │
 │    │10集)                   │    │      │
 ├──┼────────────┼──┼───┤
 │ 5  │快活林系列 (第1 集至第10│1   │10    │
 │    │集)                     │    │      │
 ├──┼────────────┼──┼───┤
 │ 6  │20世紀少女系列 (第1 集至│1   │10    │
 │    │第10集)                 │    │      │
 ├──┼────────────┼──┼───┤
 │ 7  │前進俄羅斯系列 (第1 集至│1   │10    │
 │    │第10集)                 │    │      │
 ├──┼────────────┼──┼───┤
 │ 8  │SKY-HIGH系列 (第1 集至第│2   │20    │
 │    │10集)                   │    │      │
 ├──┼────────────┼──┼───┤
 │ 9  │草風純先天痴女症候群系列│1   │10    │
 │    │(第1集至第10集)         │    │      │
 ├──┼────────────┴──┼───┤
 │    │                          合計│170   │
 └──┴───────────────┴───┘